{"present": {"1 Singular": {"Affirmative": "roisim", "Question": "an roisim?", "Negative": "n\u00ed roisim"}, "2 Singular": {"Affirmative": "roiseann t\u00fa", "Question": "an roiseann t\u00fa?", "Negative": "n\u00ed roiseann t\u00fa"}, "3 Singular": {"Male": {"Affirmative": "roiseann s\u00e9", "Question": "an roiseann s\u00e9?", "Negative": "n\u00ed roiseann s\u00e9"}, "Female": {"Affirmative": "roiseann s\u00ed", "Question": "an roiseann s\u00ed?", "Negative": "n\u00ed roiseann s\u00ed"}}, "1 Plural": {"Compressed": {"Affirmative": "roisimid", "Question": "an roisimid?", "Negative": "n\u00ed roisimid"}, "Extended": {"Affirmative": "roiseann muid", "Question": "an roiseann muid?", "Negative": "n\u00ed roiseann muid"}}, "2 Plural": {"Affirmative": "roiseann sibh", "Question": "an roiseann sibh?", "Negative": "n\u00ed roiseann sibh"}, "3 Plural": {"Affirmative": "roiseann siad", "Question": "an roiseann siad?", "Negative": "n\u00ed roiseann siad"}, "Passive": {"Affirmative": "roistear", "Question": "an roistear?", "Negative": "n\u00ed roistear"}}, "future": {"1 Singular": {"Affirmative": "roisfidh m\u00e9", "Question": "an roisfidh m\u00e9?", "Negative": "n\u00ed roisfidh m\u00e9"}, "2 Singular": {"Affirmative": "roisfidh t\u00fa", "Question": "an roisfidh t\u00fa?", "Negative": "n\u00ed roisfidh t\u00fa"}, "3 Singular": {"Male": {"Affirmative": "roisfidh s\u00e9", "Question": "an roisfidh s\u00e9?", "Negative": "n\u00ed roisfidh s\u00e9"}, "Female": {"Affirmative": "roisfidh s\u00ed", "Question": "an roisfidh s\u00ed?", "Negative": "n\u00ed roisfidh s\u00ed"}}, "1 Plural": {"Compressed": {"Affirmative": "roisfimid", "Question": "an roisfimid?", "Negative": "n\u00ed roisfimid"}, "Extended": {"Affirmative": "roisfidh muid", "Question": "an roisfidh muid?", "Negative": "n\u00ed roisfidh muid"}}, "2 Plural": {"Affirmative": "roisfidh sibh", "Question": "an roisfidh sibh?", "Negative": "n\u00ed roisfidh sibh"}, "3 Plural": {"Affirmative": "roisfidh siad", "Question": "an roisfidh siad?", "Negative": "n\u00ed roisfidh siad"}, "Passive": {"Affirmative": "roisfear", "Question": "an roisfear?", "Negative": "n\u00ed roisfear"}}, "past": {"1 Singular": {"Affirmative": "rois m\u00e9", "Question": "ar rois m\u00e9?", "Negative": "n\u00edor rois m\u00e9"}, "2 Singular": {"Affirmative": "rois t\u00fa", "Question": "ar rois t\u00fa?", "Negative": "n\u00edor rois t\u00fa"}, "3 Singular": {"Male": {"Affirmative": "rois s\u00e9", "Question": "ar rois s\u00e9?", "Negative": "n\u00edor rois s\u00e9"}, "Female": {"Affirmative": "rois s\u00ed", "Question": "ar rois s\u00ed?", "Negative": "n\u00edor rois s\u00ed"}}, "1 Plural": {"Compressed": {"Affirmative": "roiseamar", "Question": "ar roiseamar?", "Negative": "n\u00edor roiseamar"}, "Extended": {"Affirmative": "rois muid", "Question": "ar rois muid?", "Negative": "n\u00edor rois muid"}}, "2 Plural": {"Affirmative": "rois sibh", "Question": "ar rois sibh?", "Negative": "n\u00edor rois sibh"}, "3 Plural": {"Compressed": {"Affirmative": "rois siad", "Question": "ar rois siad?", "Negative": "n\u00edor rois siad"}, "Extended": {"Affirmative": "roiseadar", "Question": "ar roiseadar?", "Negative": "n\u00edor roiseadar"}}, "Passive": {"Affirmative": "roiseadh", "Question": "ar roiseadh?", "Negative": "n\u00edor roiseadh"}}, "condi": {"1 Singular": {"Affirmative": "roisfinn", "Question": "an roisfinn?", "Negative": "n\u00ed roisfinn"}, "2 Singular": {"Affirmative": "roisfe\u00e1", "Question": "an roisfe\u00e1?", "Negative": "n\u00ed roisfe\u00e1"}, "3 Singular": {"Male": {"Affirmative": "roisfeadh s\u00e9", "Question": "an roisfeadh s\u00e9?", "Negative": "n\u00ed roisfeadh s\u00e9"}, "Female": {"Affirmative": "roisfeadh s\u00ed", "Question": "an roisfeadh s\u00ed?", "Negative": "n\u00ed roisfeadh s\u00ed"}}, "1 Plural": {"Compressed": {"Affirmative": "roisfimis", "Question": "an roisfimis?", "Negative": "n\u00ed roisfimis"}, "Extended": {"Affirmative": "roisfeadh muid", "Question": "an roisfeadh muid?", "Negative": "n\u00ed roisfeadh muid"}}, "2 Plural": {"Affirmative": "roisfeadh sibh", "Question": "an roisfeadh sibh?", "Negative": "n\u00ed roisfeadh sibh"}, "3 Plural": {"Compressed": {"Affirmative": "roisfid\u00eds", "Question": "an roisfid\u00eds?", "Negative": "n\u00ed roisfid\u00eds"}, "Extended": {"Affirmative": "roisfeadh siad", "Question": "an roisfeadh siad?", "Negative": "n\u00ed roisfeadh siad"}}, "Passive": {"Affirmative": "roisf\u00ed", "Question": "an roisf\u00ed?", "Negative": "n\u00ed roisf\u00ed"}}, "imper": {"1 Singular": {"Affirmative": "roisim!", "Negative": "n\u00e1 roisim!"}, "2 Singular": {"Affirmative": "rois!", "Negative": "n\u00e1 rois!"}, "3 Singular": {"Male": {"Affirmative": "roiseadh s\u00e9!", "Negative": "n\u00e1 roiseadh s\u00e9!"}, "Female": {"Affirmative": "roiseadh s\u00ed!", "Negative": "n\u00e1 roiseadh s\u00ed!"}}, "1 Plural": {"Compressed": {"Affirmative": "roisimis!", "Negative": "n\u00e1 roisimis!"}, "Extended": {"Affirmative": "roiseadh muid!", "Negative": "n\u00e1 roiseadh muid!"}}, "2 Plural": {"Affirmative": "roisig\u00ed!", "Negative": "n\u00e1 roisig\u00ed!"}, "3 Plural": {"Compressed": {"Affirmative": "roisid\u00eds!", "Negative": "n\u00e1 roisid\u00eds!"}, "Extended": {"Affirmative": "roiseadh siad!", "Negative": "n\u00e1 roiseadh siad!"}}, "Passive": {"Affirmative": "roistear!", "Negative": "n\u00e1 roistear!"}}, "pastConti": {"1 Singular": {"Affirmative": "roisinn", "Question": "an roisinn?", "Negative": "n\u00ed roisinn"}, "2 Singular": {"Affirmative": "roiste\u00e1", "Question": "an roiste\u00e1?", "Negative": "n\u00ed roiste\u00e1"}, "3 Singular": {"Male": {"Affirmative": "roiseadh s\u00e9", "Question": "an roiseadh s\u00e9?", "Negative": "n\u00ed roiseadh s\u00e9"}, "Female": {"Affirmative": "roiseadh s\u00ed", "Question": "an roiseadh s\u00ed?", "Negative": "n\u00ed roiseadh s\u00ed"}}, "1 Plural": {"Compressed": {"Affirmative": "roisimis", "Question": "an roisimis?", "Negative": "n\u00ed roisimis"}, "Extended": {"Affirmative": "roiseadh muid", "Question": "an roiseadh muid?", "Negative": "n\u00ed roiseadh muid"}}, "2 Plural": {"Affirmative": "roiseadh sibh", "Question": "an roiseadh sibh?", "Negative": "n\u00ed roiseadh sibh"}, "3 Plural": {"Compressed": {"Affirmative": "roisid\u00eds", "Question": "an roisid\u00eds?", "Negative": "n\u00ed roisid\u00eds"}, "Extended": {"Affirmative": "roiseadh siad", "Question": "an roiseadh siad?", "Negative": "n\u00ed roiseadh siad"}}, "Passive": {"Affirmative": "roist\u00ed", "Question": "an roist\u00ed?", "Negative": "n\u00ed roist\u00ed"}}, "subj": {"1 Singular": {"Affirmative": "go roise m\u00e9", "Negative": "n\u00e1r roise m\u00e9"}, "2 Singular": {"Affirmative": "go roise t\u00fa", "Negative": "n\u00e1r roise t\u00fa"}, "3 Singular": {"Male": {"Affirmative": "go roise s\u00e9", "Negative": "n\u00e1r roise s\u00e9"}, "Female": {"Affirmative": "go roise s\u00ed", "Negative": "n\u00e1r roise s\u00ed"}}, "1 Plural": {"Compressed": {"Affirmative": "go roisimid", "Negative": "n\u00e1r roisimid"}, "Extended": {"Affirmative": "go roise muid", "Negative": "n\u00e1r roise muid"}}, "2 Plural": {"Affirmative": "go roise sibh", "Negative": "n\u00e1r roise sibh"}, "3 Plural": {"Affirmative": "go roise siad", "Negative": "n\u00e1r roise siad"}, "Passive": {"Affirmative": "go roistear", "Negative": "n\u00e1r roistear"}}, "verbal noun": "roiseadh", "verbal adjective": "roiste"}